---
title: "交互式作图，网页下的可视化应用——Bokeh Introduction"
author: "py-vis-team"
date: "2020年6月"
institute: 中南财经政法大学统计与数学学院
csl: ./style/chinese-gb7714-2015-numeric.csl
css: ./style/markdown.css
bibliography: [./Bibfile.bib]
eqnPrefixTemplate: ($$i$$)
link-citations: true
linkReferences: true
chapters: true
tableEqns: false
autoEqnLabels: false
classoption: "aspectratio=1610"
---

```{r setup, echo=F, purl=F}
knitr::opts_knit$set(root.dir = getwd())
knitr::opts_chunk$set(echo = TRUE, results = 'hide')
knitr::opts_chunk$set(warning = FALSE, message=FALSE)
knitr::opts_chunk$set(fig.align="center"
                      ## ,out.width="0.9\\textwidth" # latex
                      ,out.width="90%" # for both latex and html
                      ,fig.width=5, fig.height=3
                      )
```

```{r prepare, echo=F, purl=F}
rm(list=ls())
options(digits=4)
options(scipen=100)
graphics.off()
Sys.setlocale("LC_ALL", "Chinese")
library(reticulate)
```

## 0 `Bokeh`简介

`Bokeh`是一种依赖于`Python`的交互式绘图库，其结合了`html`、`Python`、`JavaScript`，
可视化以及交互能力非常强大。它提供了优雅、简洁的可视化解决方案，并且能够在大数据、
流数据上展现高性能的交互系统。对于前端开发、数据分析，`Bokeh`都是一个非常好的选择。

## 1 安装`Bokeh`

如果您为`conda`的使用者，在`bash`中执行：
```
conda install bokeh
```

如果您为`pip`的使用者，在命令行中执行：
```
pip install bokeh
```

## 2 官方教程与文档：

官方文档：https://docs.bokeh.org/en/latest/docs/user_guide.html#userguide

官方教程：https://mybinder.org/v2/gh/bokeh/bokeh-notebooks/master?filepath=tutorial%2F00%20-%20Introduction%20and%20Setup.ipynb

参考手册：https://docs.bokeh.org/en/latest/docs/reference.html

社区：https://discourse.bokeh.org/

Github地址：https://github.com/bokeh/bokeh

## 3 `Bokeh`基础绘图功能

### 3.1 基础的Bokeh对象

为了实现高级的Bokeh使用方法，在进行进一步的加载之前，首先定义一系列的Bokeh对象：

- 嵌入：嵌入是指Bokeh将图与窗口部件加入到Web程序和网页中的方法，这种操作在Bokeh中同样是可行的。
- 形状（Glyphs）：基础的构成模块，例如直线、矩阵、圆等等。
- 模型（Models）：构成Bokeh场景图的最低级对象。
- 服务器：用于共享、发布Bokeh图形以及应用程序。
- 部件：用户模块，例如滑块、菜单、按钮等等，是用户用来交互的主要途径。
  

### 3.2 形状绘图
形状绘图，也就是绘制形状对象。首先注意到，如果图像需要保存，在每次绘图之前，都建议设置图像的输出路径。`Bokeh`中可以通过`circle`、`square`等等函数作出美观的交互式图形。

``` {python}
from bokeh.plotting import figure,  show
from bokeh.io import output_notebook

output_notebook()
p = figure(plot_width = 400, plot_height = 400)#set the size of the figure

p.circle_cross([1,2,], [6,7], size = 20, color = 'navy', alpha = 0.5)#plot circles

p.dash([3,4,5], [2,4,5], size = 10, color = 'red', alpha = 0.5)#plot squares

show(p, notebook_handle=True)

```
- 绘制直线

为了更好地展示绘制直线的效果，我们使用已有数据集`covid19.csv`来进行描述，并提取其中的安徽省的日感染数据进行分析。首先需要使用`pandas`对数据进行清洗。


``` {python}
import pandas as pd 
import numpy as np 
from datetime import datetime
ncov = pd.read_csv('covid19.csv')
ncov['Observation Date'] = pd.to_datetime(ncov['Observation Date'], format = '%d-%m-%Y')
ahncov = ncov[ncov['Province/State'] == 'Anhui']
ahconfirmed = ahncov.Confirmed
ahdate = np.arange(0,54)

p = figure(plot_width = 400, plot_height = 400)

p.line(ahdate, ahconfirmed, line_width = 2)

show(p, notebook_handle=True)

```
- 绘制阶梯状的直线

这种作图在生存分析与医学统计学中非常常见，可以清楚地描述出某一天的具体的增加程度。

``` {python}
p = figure(plot_width = 400, plot_height = 400)

p.step(ahdate, ahconfirmed, line_width = 2, mode = 'center')

show(p, notebook_handle=True)

```
- 绘制多条曲线

从`ncov`数据集中提取`Hubei`的数据，与`Anhui`进行对比。


``` {python}
hbncov = ncov[ncov['Province/State'] == 'Hubei']
hbconfirmed = hbncov.Confirmed

p = figure(plot_width = 400, plot_height = 400)

p.multi_line([ahdate, ahdate], [ahconfirmed, hbconfirmed], color = ['firebrick', 'navy'], alpha = [0.5,0.8], line_width = 2)

show(p, notebook_handle = True)

```
- 绘制叠加的曲线

叠加的曲线与多条曲线有相通的地方。叠加的曲线，也就是对于每一个$x$点，$y_i$的值为$y_{i-1}+y_i$。

**注意**： 虽然上面的绘图的对象类型可以为`List`, `Series`等，但是该案例中需要先使用`ColumnDataSource`合并所有数据。
``` {python}
from bokeh.models import ColumnDataSource

source = ColumnDataSource(data = dict(x = ahdate, y1 = ahconfirmed, y2 = hbconfirmed))

p = figure(plot_width = 400, plot_height = 400)

p.vline_stack(['y1', 'y2'], x = 'x', source = source, color = ['firebrick', 'navy'], alpha = [0.5,0.8], line_width = 2)

show(p, notebook_handle=True)
```
- 绘制条形

``` {python}
from bokeh.plotting import figure, output_file, show

p = figure(plot_width = 400, plot_height = 400)

p.vbar(x = [1,2,3], width = 0.5, bottom = 0, top = [1,2,3])

show(p, notebook_handle=True)
```
同样的，对于横向的条形，只需要把`vbar`更改为`hbar`， x与top更改为y与right即可。
对于一个层叠的条形，可以像上面层叠的曲线一样，首先创建一个基础的source对象，然后对source使用`hbar_stack`即可。

- 绘制条状区域

条状区域为两个序列之间的空白部分的填充。可以使用`harea`来绘制填充，或者使用`varea_stack`绘制叠加的区域。


``` {python}
from bokeh.plotting import figure, output_file, show

p = figure(plot_width = 400, plot_height = 400)

p.varea(x = ahdate, y1 = ahconfirmed, y2 = hbconfirmed)

show(p, notebook_handle=True)
```


``` {python}
#绘制叠加区域

from bokeh.models import ColumnDataSource
from bokeh.plotting import figure, show

source = ColumnDataSource(data = dict(x = ahdate, y1 = ahconfirmed, y2 = hbconfirmed))

p = figure(plot_width = 400, plot_height = 400)

p.varea_stack(['y1', 'y2'], x = 'x', source = source, color = ['grey', 'lightgrey'])

show(p,notebook_handle=True)
```
- 绘制时间序列图形

在`Bokeh`中可以绘制基础的时间序列图。结合`figure()`与`bokeh.plotting`可以画出交互式的时间序列图。下面我们使用安徽省的感染人数数据来展示这一功能的具体用法。

``` {python}
from bokeh.plotting import figure, show

p = figure(plot_width = 800, plot_height = 250, x_axis_type = 'datetime')

p.line(ahncov['Observation Date'], ahconfirmed, color = 'navy', alpha = 0.6)

show(p, notebook_handle=True)
```
## 4 获取`Bokeh`可处理的数据对象

在前文中，我们看到，对于一些函数需要使用`ColumnDataSource`将原始数据转换为`Bokeh`可处理的对象。同样的，`Bokeh`是一个可以用于统计绘图的库，故其与`Pandas`之
间的联系也非常紧密。下面，通过`ncov`数据集来对`Bokeh`的数据对象进行描述。

### 4.1 数据源

- 使用`ColumnDataSource`

使用`ColumnDataSource`是一种最基础的，也是应用最广泛的`Bokeh`数据处理对象。简单的`CDS`，其实就是一个`dict`对象，其中定义了列名等。在上面的例子中，我们使用的大
多都是简单的`CDS`对象。

- 使用`Pandas`

`Pandas`库能够对数据进行很多统计处理，可视化这些结果是非常必要的。幸运的是，`Bokeh`中也有直接对`DataFrame`及`GroupBy`对象进行可视化的函数。当然，数据框对象
可以直接使用`CDS`转换为`CDS`对象。


``` {python}
source = ColumnDataSource(ncov)
```

对`pandas`的`Groupby`对象也可以实现轻松转换：
``` {python}
group  = ncov.groupby('Province/State')
source = ColumnDataSource(group)
```
## 5 为图表添加图例

在`Bokeh`中可以使用`factor_cmap()`以及`factor_mark`为图表创建图例。仍然以湖北以及安徽省的确诊案例数为例。
``` {python}
from bokeh.plotting import figure, show
from bokeh.models import Legend, LegendItem

Province = ['Hubei', 'Anhui']
Markers = ['line', 'line']

p = figure(title = 'Daily Confirmed in Hubei and Anhui', plot_width = 800, plot_height = 250, x_axis_type = 'datetime')
p.xaxis.axis_label = 'Date'
#p.yaxis_axis_label = 'Confirmed'

source = ColumnDataSource(dict(x = ahncov['Observation Date'], y1 = ahconfirmed, y2 = hbconfirmed))
r = p.multi_line([ahncov['Observation Date'], ahncov['Observation Date']], [ahconfirmed, hbconfirmed], line_color = ['firebrick', 'navy'], line_alpha = [0.5,0.8])

legend = Legend(items = [
    LegendItem(label = 'Anhui', renderers = [r], index = 0),
    LegendItem(label = 'Hubei', renderers = [r], index = 1)
])
p.add_layout(legend)

show(p, notebook_handle=True)
```
<span id=inter1>图例也可以进行交互式展示，例如：</span>：
``` {python}
from bokeh.plotting import figure, show
from bokeh.models import Legend, LegendItem

Province = ['Hubei', 'Anhui']
Markers = ['line', 'line']

p = figure(title = 'Daily Confirmed in Hubei and Anhui', plot_width = 800, plot_height = 250, x_axis_type = 'datetime')
p.xaxis.axis_label = 'Date'
#p.yaxis_axis_label = 'Confirmed'

ah = p.line(ahncov['Observation Date'], ahconfirmed, color = 'firebrick', alpha = 0.5, legend_label = 'Anhui')
hb = p.line(ahncov['Observation Date'], hbconfirmed, color = 'navy', alpha = 0.8, legend_label = 'Hubei')

p.legend.location = "top_left"
p.legend.click_policy = "hide"#you can also try 'mute'

show(p, notebook_handle=True)
```
点击上图中的图例，就可以选择主要展示的省份。

## 6 设置图片的展示风格

- 按列展示：

``` {python}
from bokeh.layouts import column 

s1 = figure(plot_width = 250, plot_height = 250,background_fill_color="#fafafa")
s1.line(ahncov['Observation Date'], ahconfirmed, color = 'firebrick', alpha = 0.5, legend_label = 'Anhui')

s2 = figure(plot_width = 250, plot_height = 250,background_fill_color="#fafafa")
s2.line(ahncov['Observation Date'], hbconfirmed, color = 'navy', alpha = 0.8, legend_label = 'Hubei')

show(column(s1, s2), notebook_handle=True)
```

- 按行展示：

``` {python}
from bokeh.layouts import row

s1 = figure(plot_width = 250, plot_height = 250,background_fill_color="#fafafa")
s1.line(ahncov['Observation Date'], ahconfirmed, color = 'firebrick', alpha = 0.5, legend_label = 'Anhui')

s2 = figure(plot_width = 250, plot_height = 250,background_fill_color="#fafafa")
s2.line(ahncov['Observation Date'], hbconfirmed, color = 'navy', alpha = 0.8, legend_label = 'Hubei')

show(row(s1, s2), notebook_handle=True)
```

- 分区域展示（grid）

``` {python}
from bokeh.layouts import gridplot

s1 = figure(background_fill_color="#fafafa")
s1.line(ahncov['Observation Date'], ahconfirmed, color = 'firebrick', alpha = 0.5, legend_label = 'Anhui')

s2 = figure(background_fill_color="#fafafa")
s2.line(ahncov['Observation Date'], hbconfirmed, color = 'navy', alpha = 0.8, legend_label = 'Hubei')

## make a grid
grid = gridplot([[s1, None], [None, s2]], plot_width=250, plot_height=250)
show(grid, notebook_handle=True)
```

## 7 在jupyter中的展示方法

## 8 Bokeh最精彩的部分——交互式作图

本Section介绍了Bokeh最精彩的部分，交互式的作图以及图形与小插件的连接方法，但是由于笔者对JavaScript的理解有限，所以某些部分并不是非常透彻，请谅解。

### 8.0 最简单的已设置工具——HoverTool

HoverTool是我们在网页浏览中最常见的一种交互式方法。即鼠标指在哪里，哪里就会出现数据。这是一种比较直接的交互式绘图工具。下面用安徽省的感染病例数
据，进行示例。


``` {python}
from bokeh.models import HoverTool,Toolbar, Plot
prov = np.repeat('Anhui', 54)
source = ColumnDataSource(data = dict(
    x =  ahncov['Observation Date'],
    y = ahconfirmed,
    province = prov
))


#TOOLTIPS = [
#    ("Province", "@province"),
#    ("infected", "$y"),
#    ("Date", "$x")
#]

#hover_tool.formatters = {"$x": "datetime"}

hover_tool = HoverTool(
    tooltips = [
        ("Province", "@province"),
        ("infected", "$y"),
        ("Date", "$x{%F}")
    ],
    formatters = {
        "$x":'datetime',
    },
    mode = 'vline'
)

plot = figure()
plot.add_tools(hover_tool)

plot.line('x', 'y',source = source, color = 'firebrick', alpha = 0.5, legend_label = 'Anhui', line_width = 3)

show(plot, notebook_handle=True)

```

一个创建Bokeh HoverTool的标准流程为（同样适用于其他的工具）：
- 从`bokeh.models`导入；
- 命名一个实例，例如：`hover_tool = HoverTool()`，在`HoverTool()`中可以选择合适的参数；
- 创建`figure`，并且加入定义的实例；
- 作图

使用这一方法，就可以适应大部分自定义的工具包，包括放大、作图等等。如果您熟悉`html`语言，您可以结合静态网页语言，自定义ToolTips，在HoverTool中加入图片等。

### 8.1 交互式绘图——让按钮链接图片

上面我们通过一个简单的`HoverTool()`的例子，对交互式绘图有了一个较为清晰的了解。在`Bokeh`的交互式绘图中，主要有两个对象：按钮与图像。按钮常常是与一个或多个图像链接在一起的。
Bokeh中可供用户选择的按钮种类非常多，下面我们将结合安徽省与江苏省的感染人数数据，对链接行为进行进一步的分析。

``` {python}
from bokeh.models import ColumnDataSource

source = ColumnDataSource(data = dict(
    x =  ahncov['Observation Date'],
    y1 = ahconfirmed,
    y0 = hbconfirmed,
))

tools = 'box_select, lasso_select, help'

left = figure(tools = tools, width = 300, height = 300)
left.line('x', 'y0', source = source)

right = figure(tools = tools, width = 300, height = 300)
right.line('x', 'y1', source = source)

p = gridplot([[left, right]])
show(p, notebook_handle = True)
```

前面我们介绍[交互式图例](#inter1)时，就已经接触过基础的按钮。Bokeh中，点击按钮时的反应主要通过CustomJS插入JavaScript代码来呈现。

主要的流程如下：
- 用CustomJS定义一个想要的返回效果
- 定义一个工具
- 将工具与图片链接起来

``` {python}
#例如，定义一个这样的图片：首先我们发现，感染人数的上升与logistic函数非常接近，现在我们希望通过更改logistic函数的参数，来做一个可视化的拟合过程：
from bokeh.layouts import column
from bokeh.models import CustomJS, ColumnDataSource, Slider

x = np.linspace(0, 53, 2000)
y = 1/(np.exp(1)**(-x)+1)

source1 = ColumnDataSource(data = dict(x = range(0,53), y = ahconfirmed))
source2 = ColumnDataSource(data = dict(x = x, y = y))

plot = figure(plot_width = 400, plot_height = 400)
plot.line('x', 'y', source = source1, line_width = 3, line_alpha = 0.6)
plot.line('x', 'y', source = source2, line_width = 3, line_alpha = 0.6, line_color = 'firebrick')

slider = Slider(start = 0, end = 1, value = 0, step = 0.01)

callback = CustomJS(args = dict(source = source2, slider = slider), code = """
    var data = source.data;
    var f = slider.value;
    var x = data['x'];
    var y = data['y'];
    for (var i = 0; i < x.length; i++){
        y[i] = 1000*(Math.pow(Math.exp(1), f*x[i])-1)/(5+Math.pow(Math.exp(1), f*x[i]))
    }
    source.change.emit();
""")

slider.js_on_change('value', callback)

show(column(slider, plot))
```

可以看到，上图我们的拟合结果还是比较接近的。这样，就使用可视化的方法得出了模型的参数。

### 8.2 更实用的任务——出现or不出现
这种方法主要是通过按钮来控制某个图像是否出现，通过`Button`、`Toggle`以及`CheckBox`等等按钮来隐藏或者显示某一图形。
这种方法与之前介绍的图例有些相似，下面对安徽、湖北两省的感染数据进行展示：
``` {python}

from bokeh.models import Toggle

source = ColumnDataSource(data = dict(
    x =  ahncov['Observation Date'],
    y1 = ahconfirmed,
    y2 = hbconfirmed,
))

p = figure(plot_width = 800, plot_height = 400, x_axis_type = 'datetime')
ah = p.line('x', 'y1', source = source, line_width = 3, line_color = 'navy', line_alpha = 0.8)
hb = p.line('x', 'y2', source = source, line_width = 3, line_color = 'firebrick', line_alpha = 0.8)

toggle1 = Toggle(label = 'Anhui Province', button_type = 'default', active = True, width_policy = 'min', background = 'grey')
toggle1.js_link('active', ah, 'visible')

toggle2 = Toggle(label = 'Hubei Province', button_type = 'default', active = True, width_policy = 'min', background = 'grey' )
toggle2.js_link('active', hb, 'visible')

show(column(p, toggle1, toggle2))
```

## 9 图片存储

Bokeh支持图片的多种存储模式——`png`、`svg`等。
`png`:
``` {python}
from bokeh.io import export_png

export_png(plot, filename="plot.png")
```
`svg`:
``` {python}
from bokeh.io import export_svgs

plot.output_backend = "svg"
export_svgs(plot, filename="plot.svg")
```
## 10 将`Bokeh`图片嵌入至网页
（这一部分的内容致谢：https://alanlee.fun/2018/03/15/embed-bokeh-plot/， 给出了非常完整的解释。）
将Bokeh图像嵌入到网页文件(包括博客、Markdown等等)中，主要有三种方法：
- HTML文档
- Components
- 自动加载脚本

其中，最稳定的方法为输出HTML文档。假设现在我们已经输出了HTML文档`layout1.html`，使用您的编辑器打开该文档，查看HTML文件中`<div class="bk-root">`这一div块以及`script type="application/json" id="id">`和`<script type="text/javascript">`中的内容，复制到目标网页中即可。

Components方法针对的是html文档标签，通过component去分解作图代码，生成html中指定的标签（div\script等），但是这种方法并不稳定，不建议使用。

自动加载脚本，主要是把绘图的脚本放在自家服务器上面，用`bokeh.embed`中的`autoload_static`函数，自动加载脚本。

总的来说，比较支持的是第一种方法，只需要复制到html或md文档内就可以生成图像。

## 11 实例：基于`Bokeh`的疫情数据分析网站搭建

## 12 一些更有意思的应用

### 12.1 元素表(来自于官方文档)：

``` {python}
from bokeh.io import output_file, show
from bokeh.models import ColumnDataSource
from bokeh.plotting import figure
from bokeh.sampledata.periodic_table import elements
from bokeh.transform import dodge, factor_cmap

periods = ["I", "II", "III", "IV", "V", "VI", "VII"]
groups = [str(x) for x in range(1, 19)]

df = elements.copy()
df["atomic mass"] = df["atomic mass"].astype(str)
df["group"] = df["group"].astype(str)
df["period"] = [periods[x-1] for x in df.period]
df = df[df.group != "-"]
df = df[df.symbol != "Lr"]
df = df[df.symbol != "Lu"]

cmap = {
    "alkali metal"         : "#a6cee3",
    "alkaline earth metal" : "#1f78b4",
    "metal"                : "#d93b43",
    "halogen"              : "#999d9a",
    "metalloid"            : "#e08d49",
    "noble gas"            : "#eaeaea",
    "nonmetal"             : "#f1d4Af",
    "transition metal"     : "#599d7A",
}

source = ColumnDataSource(df)

p = figure(plot_width=900, plot_height=500, title="Periodic Table (omitting LA and AC Series)",
           x_range=groups, y_range=list(reversed(periods)), toolbar_location=None, tools="hover")

p.rect("group", "period", 0.95, 0.95, source=source, fill_alpha=0.6, legend_field="metal",
       color=factor_cmap('metal', palette=list(cmap.values()), factors=list(cmap.keys())))

text_props = {"source": source, "text_align": "left", "text_baseline": "middle"}

x = dodge("group", -0.4, range=p.x_range)

r = p.text(x=x, y="period", text="symbol", **text_props)
r.glyph.text_font_style="bold"

r = p.text(x=x, y=dodge("period", 0.3, range=p.y_range), text="atomic number", **text_props)
r.glyph.text_font_size="11px"

r = p.text(x=x, y=dodge("period", -0.35, range=p.y_range), text="name", **text_props)
r.glyph.text_font_size="7px"

r = p.text(x=x, y=dodge("period", -0.2, range=p.y_range), text="atomic mass", **text_props)
r.glyph.text_font_size="7px"

p.text(x=["3", "3"], y=["VI", "VII"], text=["LA", "AC"], text_align="center", text_baseline="middle")

p.hover.tooltips = [
    ("Name", "@name"),
    ("Atomic number", "@{atomic number}"),
    ("Atomic mass", "@{atomic mass}"),
    ("Type", "@metal"),
    ("CPK color", "$color[hex, swatch]:CPK"),
    ("Electronic configuration", "@{electronic configuration}"),
]

p.outline_line_color = None
p.grid.grid_line_color = None
p.axis.axis_line_color = None
p.axis.major_tick_line_color = None
p.axis.major_label_standoff = 0
p.legend.orientation = "horizontal"
p.legend.location ="top_center"

show(p)
```