---
title: "交互式作图，网页下的可视化应用——Bokeh Introduction"
author: "py-vis-team"
date: "2020年6月"
institute: 中南财经政法大学统计与数学学院
csl: ./style/chinese-gb7714-2015-numeric.csl
css: ./style/markdown.css
bibliography: [./Bibfile.bib]
eqnPrefixTemplate: ($$i$$)
link-citations: true
linkReferences: true
chapters: true
tableEqns: false
autoEqnLabels: false
classoption: "aspectratio=1610"
---

```{r setup, echo=F, purl=F}
knitr::opts_knit$set(root.dir = getwd())
knitr::opts_chunk$set(echo = TRUE, results = 'hide')
knitr::opts_chunk$set(warning = FALSE, message=FALSE)
knitr::opts_chunk$set(fig.align="center"
                      ## ,out.width="0.9\\textwidth" # latex
                      ,out.width="90%" # for both latex and html
                      ,fig.width=5, fig.height=3
                      )
```

```{r prepare, echo=F, purl=F}
rm(list=ls())
options(digits=4)
options(scipen=100)
graphics.off()
Sys.setlocale("LC_ALL", "Chinese")
library(reticulate)
```

## 0 `Bokeh`简介

## 1 安装`Bokeh`

## 2 下载

## 3 `Bokeh`基础绘图功能

### 3.1 基础的Bokeh对象

为了实现高级的Bokeh使用方法，在进行进一步的加载之前，首先定义一系列的Bokeh对象：

- 嵌入：嵌入是指Bokeh将图与窗口部件加入到Web程序和网页中的方法，这种操作在Bokeh中同样是可行的。
- 形状（Glyphs）：基础的构成模块，例如直线、矩阵、圆等等。
- 模型（Models）：构成Bokeh场景图的最低级对象。
- 服务器：用于共享、发布Bokeh图形以及应用程序。
- 部件：用户模块，例如滑块、菜单、按钮等等，是用户用来交互的主要途径。
  

### 3.2 形状绘图
形状绘图，也就是绘制形状对象。首先注意到，如果图像需要保存，在每次绘图之前，都建议设置图像的输出路径。`Bokeh`中可以通过`circle`、`square`等等函数作出美观的交互式图形。

``` {python}
from bokeh.plotting import figure,  show
from bokeh.io import output_notebook

p = figure(plot_width = 400, plot_height = 400)#set the size of the figure

p.circle_cross([1,2,], [6,7], size = 20, color = 'navy', alpha = 0.5)#plot circles

p.dash([3,4,5], [2,4,5], size = 10, color = 'red', alpha = 0.5)#plot squares

show(p, notebook_handle=True)

```
- 绘制直线

为了更好地展示绘制直线的效果，我们使用已有数据集`covid19.csv`来进行描述，并提取其中的安徽省的日感染数据进行分析。首先需要使用`pandas`对数据进行清洗。


``` {python}
import pandas as pd 
import numpy as np 
from datetime import datetime
ncov = pd.read_csv('covid19.csv')
ncov['Observation Date'] = pd.to_datetime(ncov['Observation Date'], format = '%d-%m-%Y')
ahncov = ncov[ncov['Province/State'] == 'Anhui']
ahconfirmed = ahncov.Confirmed
ahdate = np.arange(0,54)

p = figure(plot_width = 400, plot_height = 400)

p.line(ahdate, ahconfirmed, line_width = 2)

show(p, notebook_handle=True)

```
- 绘制阶梯状的直线

这种作图在生存分析与医学统计学中非常常见，可以清楚地描述出某一天的具体的增加程度。

``` {python}
p = figure(plot_width = 400, plot_height = 400)

p.step(ahdate, ahconfirmed, line_width = 2, mode = 'center')

show(p, notebook_handle=True)

```
- 绘制多条曲线

从`ncov`数据集中提取`Hubei`的数据，与`Anhui`进行对比。


``` {python}
hbncov = ncov[ncov['Province/State'] == 'Hubei']
hbconfirmed = hbncov.Confirmed

p = figure(plot_width = 400, plot_height = 400)

p.multi_line([ahdate, ahdate], [ahconfirmed, hbconfirmed], color = ['firebrick', 'navy'], alpha = [0.5,0.8], line_width = 2)

show(p, notebook_handle = True)

```
- 绘制叠加的曲线

叠加的曲线与多条曲线有相通的地方。叠加的曲线，也就是对于每一个$x$点，$y_i$的值为$y_{i-1}+y_i$。

**注意**： 虽然上面的绘图的对象类型可以为`List`, `Series`等，但是该案例中需要先使用`ColumnDataSource`合并所有数据。
``` {python}
from bokeh.models import ColumnDataSource

source = ColumnDataSource(data = dict(x = ahdate, y1 = ahconfirmed, y2 = hbconfirmed))

p = figure(plot_width = 400, plot_height = 400)

p.vline_stack(['y1', 'y2'], x = 'x', source = source, color = ['firebrick', 'navy'], alpha = [0.5,0.8], line_width = 2)

show(p, notebook_handle=True)
```
- 绘制条形

``` {python}
from bokeh.plotting import figure, output_file, show

p = figure(plot_width = 400, plot_height = 400)

p.vbar(x = [1,2,3], width = 0.5, bottom = 0, top = [1,2,3])

show(p, notebook_handle=True)
```
同样的，对于横向的条形，只需要把`vbar`更改为`hbar`， x与top更改为y与right即可。
对于一个层叠的条形，可以像上面层叠的曲线一样，首先创建一个基础的source对象，然后对source使用`hbar_stack`即可。

- 绘制条状区域

条状区域为两个序列之间的空白部分的填充。可以使用`harea`来绘制填充，或者使用`varea_stack`绘制叠加的区域。


``` {python}
from bokeh.plotting import figure, output_file, show

p = figure(plot_width = 400, plot_height = 400)

p.varea(x = ahdate, y1 = ahconfirmed, y2 = hbconfirmed)

show(p, notebook_handle=True)
```


``` {python}
#绘制叠加区域

from bokeh.models import ColumnDataSource
from bokeh.plotting import figure, show

source = ColumnDataSource(data = dict(x = ahdate, y1 = ahconfirmed, y2 = hbconfirmed))

p = figure(plot_width = 400, plot_height = 400)

p.varea_stack(['y1', 'y2'], x = 'x', source = source, color = ['grey', 'lightgrey'])

show(p,notebook_handle=True)
```
- 绘制时间序列图形

在`Bokeh`中可以绘制基础的时间序列图。结合`figure()`与`bokeh.plotting`可以画出交互式的时间序列图。下面我们使用安徽省的感染人数数据来展示这一功能的具体用法。

``` {python}
from bokeh.plotting import figure, show

p = figure(plot_width = 800, plot_height = 250, x_axis_type = 'datetime')

p.line(ahncov['Observation Date'], ahconfirmed, color = 'navy', alpha = 0.6)

show(p, notebook_handle=True)
```
## 4 获取`Bokeh`可处理的数据对象

在前文中，我们看到，对于一些函数需要使用`ColumnDataSource`将原始数据转换为
`Bokeh`可处理的对象。同样的，`Bokeh`是一个可以用于统计绘图的库，故其与`Pandas`之
间的联系也非常紧密。下面，通过`ncov`数据集来对`Bokeh`的数据对象进行描述。

### 4.1 数据源

- 使用`ColumnDataSource`

使用`ColumnDataSource`是一种最基础的，也是应用最广泛的`Bokeh`数据处理对象。简单
的`CDS`，其实就是一个`dict`对象，其中定义了列名等。在上面的例子中，我们使用的大
多都是简单的`CDS`对象。

- 使用`Pandas`

`Pandas`库能够对数据进行很多统计处理，可视化这些结果是非常必要的。幸运的是，
`Bokeh`中也有直接对`DataFrame`及`GroupBy`对象进行可视化的函数。当然，数据框对象
可以直接使用`CDS`转换为`CDS`对象。


``` {python}
source = ColumnDataSource(ncov)
```

对`pandas`的`Groupby`对象也可以实现轻松转换：
``` {python}
group  = ncov.groupby('Province/State')
source = ColumnDataSource(group)
```
## 5 为图表添加图例

在`Bokeh`中可以使用`factor_cmap()`以及`factor_mark`为图表创建图例。仍然以湖北以及安徽省的确诊案例数为例。
``` {python}
from bokeh.plotting import figure, show
from bokeh.models import Legend, LegendItem

Province = ['Hubei', 'Anhui']
Markers = ['line', 'line']

p = figure(title = 'Daily Confirmed in Hubei and Anhui', plot_width = 800, plot_height = 250, x_axis_type = 'datetime')
p.xaxis.axis_label = 'Date'
#p.yaxis_axis_label = 'Confirmed'

source = ColumnDataSource(dict(x = ahncov['Observation Date'], y1 = ahconfirmed, y2 = hbconfirmed))
r = p.multi_line([ahncov['Observation Date'], ahncov['Observation Date']], [ahconfirmed, hbconfirmed], line_color = ['firebrick', 'navy'], line_alpha = [0.5,0.8])

legend = Legend(items = [
    LegendItem(label = 'Anhui', renderers = [r], index = 0),
    LegendItem(label = 'Hubei', renderers = [r], index = 1)
])
p.add_layout(legend)

show(p, notebook_handle=True)
```
图例也可以进行交互式展示，例如：
``` {python}
from bokeh.plotting import figure, show
from bokeh.models import Legend, LegendItem

Province = ['Hubei', 'Anhui']
Markers = ['line', 'line']

p = figure(title = 'Daily Confirmed in Hubei and Anhui', plot_width = 800, plot_height = 250, x_axis_type = 'datetime')
p.xaxis.axis_label = 'Date'
#p.yaxis_axis_label = 'Confirmed'

ah = p.line(ahncov['Observation Date'], ahconfirmed, color = 'firebrick', alpha = 0.5, legend_label = 'Anhui')
hb = p.line(ahncov['Observation Date'], hbconfirmed, color = 'navy', alpha = 0.8, legend_label = 'Hubei')

p.legend.location = "top_left"
p.legend.click_policy = "hide"#you can also try 'mute'

show(p, notebook_handle=True)
```
点击上图中的图例，就可以选择主要展示的省份。