---
title: "Python Visualization"
author: "Tanting"
date: "2020年6月"
institute: 中南财经政法大学统计与数学学院
csl: ./style/chinese-gb7714-2015-numeric.csl
css: ./style/markdown.css
bibliography: [./Bibfile.bib]
eqnPrefixTemplate: ($$i$$)
link-citations: true
linkReferences: true
chapters: true
tableEqns: false
autoEqnLabels: false
classoption: "aspectratio=1610"
---

```{r setup, echo=F, purl=F}
knitr::opts_knit$set(root.dir = getwd())
knitr::opts_chunk$set(echo = TRUE, results = 'hide')
knitr::opts_chunk$set(warning = FALSE, message=FALSE)
knitr::opts_chunk$set(fig.align="center"
                      ## ,out.width="0.9\\textwidth" # latex
                      ,out.width="90%" # for both latex and html
                      ,fig.width=5, fig.height=3
                      )
```

```{r prepare, echo=F, purl=F}
rm(list=ls())
options(digits=4)
options(scipen=100)
graphics.off()
Sys.setlocale("LC_ALL", "Chinese")
library(reticulate)
```
# Mayavi概述

### 简介

1.  力求提供3D数据或3D绘图的轻松且交互式的可视化。
2.  在2维和3维中可视化标量和矢量数据。
3.  使用Python轻松编写脚本。
4.  通过自定义源、模块和数据过滤器轻松扩展。
5.  读取几种文件格式：VTK（旧版和XML），PLOT3D等。
6.  保存可视化。
7.  以多种图像格式保存渲染的可视化。
8.  通过mlab进行快速科学绘图的便捷功能（请参阅：https://docs.enthought.com/mayavi/mayavi/mlab.html#simple-scripting-with-mlab)。
   
### 使用Mayavi作为应用程序还是库

作为用户，有三种使用Mayavi的主要方法：
1.  以图形方式使用该应用程序。请参见：https://docs.enthought.com/mayavi/mayavi/application.html#using-the-mayavi-application
2.  从简单的Python脚本（例如Ipython）与numpy结合使用Mayavi作为绘图引擎。该mlab脚本API提供了在批处理脚本中使用Mayavi的一个简单的方法，请参见：https://docs.enthought.com/mayavi/mayavi/mlab.html#simple-scripting-with-mlab
3.  从Python编写Mayavi应用程序脚本。Mayavi应用程序本身具有功能强大且通用的脚本API，可用于使其适应您的需求。

### 安装
1.  用pip安装。如果您使用的是Python 3.x并且在64位计算机上，则通过pip进行安装是最简单的，如下所示：
    pip install mayavi
    pip install PyQt5
2.  使用Conda-forge安装。
    1.   首先克隆环境或从头开始创建一个环境 
         conda create --name pyforge --clone root 或者
         conda create --name pyforge python=2.7
    2.   然后添加conda-forge channel
         conda config --add channels conda-forge
    3.   激活‘pyforge’环境
         source activate pyforge
    4.   为Mayavi安装依赖项
         conda install vtk
         conda install pyqt=4
    5.   安装Mayavi
         conda install mayavi
# 绘图函数

## 参数说明
1.  color：VTK对象的颜色，定义为(0,1)的三元组
2.  colormap：colormap的类型，例如Reds、Blues、Copper等
3.  extent：x、y、z数组范围[xmin, xmax, ymin, ymax, zmin, zmax]
4.  figure：画图
5.  line_width：线的宽度，该值为float，默认为0.2
6.  mask_points：减少/降低大规模点数据集的数量
7.  mode：符号的模式，例如2darrow、2dcircle、arrow、cone等
8.  name：VTK对象名字
9.  opcity：Vtk对象的整体透明度，该值为float型，默认为1.0
10. reset_zoom：对新加入场景数据的放缩进行重置。默认为True
11. resolution：符号的分辨率，如球体的细分数，该值为整型，默认为8
12. scale_factor：符号放缩的比例
13. scale_mode：符号的放缩模式，如vector、scalar、none
14. transparent：根据标量值确定actor的透明度
15. vmax：对colormap放缩的最大值
16：vmin：对colormap放缩的最小值

## 0D和1D数据

### points3d:在提供的数据位置绘制字形（如点）
1.  功能标签：
points3d（x，y，z ...）
points3d（x，y，z，s，...）
points3d（x，y，z，f，...）
x，y和z是相同形状的numpy数组或列表，给出了点的位置。
s表示在该坐标点处的标量值。
f表示通过函数f(x.y.z)返回的标量值。
2.  例子：
```{python}
import numpy as np
from mayavi.mlab import *

def test_points3d():
    t = np.linspace(0, 4 * np.pi, 20)
    x = np.sin(2 * t)
    y = np.cos(t)
    z = np.cos(2 * t)
    s = 2 + np.sin(t)

    return points3d(x, y, z, s, colormap="copper", scale_factor=.25)
```
```{python}
t=np.mgrid[-np.pi:np.pi:100j]
s=np.sin(t)
mlab.points3d(np.cos(t),np.sin(3*t),np.cos(5*t),mode='sphere',line_width=1)
mlab.colorbar()
mlab.show()
```
### plot3d:在点之间绘制线
1.  功能标签：
plot3d（x，y，z，...）
plot3d（x，y，z，s，...）
x,y,z,s是具有相同形状的numpy数组或列表。x,y,z是三维坐标，也就是空间中数据点的位置。
2.  例子：
```{python}
import numpy as np
from mayavi.mlab import *

def test_plot3d():
    """Generates a pretty set of lines."""
    n_mer, n_long = 6, 11
    dphi = np.pi / 1000.0
    phi = np.arange(0.0, 2 * np.pi + 0.5 * dphi, dphi)
    mu = phi * n_mer
    x = np.cos(mu) * (1 + np.cos(n_long * mu / n_mer) * 0.5)
    y = np.sin(mu) * (1 + np.cos(n_long * mu / n_mer) * 0.5)
    z = np.sin(n_long * mu / n_mer) * 0.5

    l = plot3d(x, y, z, np.sin(mu), tube_radius=0.025, colormap='Spectral')
    return l
 ``` 
```{python}
t=np.mgrid[-np.pi:np.pi:100j]
mlab.plotsd(np.cos(t),np.sin(3*t),np.cos(5*t),color=(0.23,0.6,1),colormap='Spectral')
mlab.colorbar()
mlab.show()
```

## 2D数据

### contour_surf:使用以2D数组提供的高程网格间隔数据绘制表面轮廓
1.  功能标签：
contour_surf(s, ...)
contour_surf(x, y, s, ...)
contour_surf(x, y, f, ...)
s是二维数组;
x和y给出与s值相对应的位置坐标;
f是可调用的函数，例如peaks函数。
2.  例子：
```{python}
import numpy as np 
from mayavi.mlab import *

x, y = np.mgrid[-5:5:70j, -5:5:70j]
contour_surf(x,y,peaks,contours=9)
colorbar()
show()
 ```
### imshow:查看2D阵列作为图像。
1.  功能标签：
imshow(s, ...)
s是一个二维数组。s的值使用颜色图映射到一种颜色。
2.  例子：
```{python}
import numpy as np
from mayavi.mlab import *

s = np.random.rand(3,3)
imshow(s, colormap='gist_earth')
colorbar()
show()
```
### mesh:使用以2D数组提供的网格间距数据绘制表面
1.  功能标签：
mesh(x,y,z, ...)
x，y，z是2D阵列，所有形状均相同。对于简单结构（例如正交网格），首选surf函数，因为它将创建更有效的数据结构。对于由三角形而不是常规的隐连通网格，见
triangular_mesh功能。
2.  例子：
```{python}
import numpy as np
from mayavi.mlab import *

def test_mesh():
    """A very pretty picture of spherical harmonics translated from
    the octaviz example."""
    pi = np.pi
    cos = np.cos
    sin = np.sin
    dphi, dtheta = pi / 250.0, pi / 250.0
    [phi, theta] = np.mgrid[0:pi + dphi * 1.5:dphi,
                            0:2 * pi + dtheta * 1.5:dtheta]
    m0 = 4;m1 = 3;m2 = 2;m3 = 3;m4 = 6;m5 = 2;m6 = 6;m7 = 4
    r = sin(m0 * phi) ** m1 + cos(m2 * phi) ** m3 + \
        sin(m4 * theta) ** m5 + cos(m6 * theta) ** m7
    x = r * sin(phi) * cos(theta)
    y = r * cos(phi)
    z = r * sin(phi) * sin(theta)

    return mesh(x, y, z, colormap="bone")
 ```
```{python}
x,y=np.mgrid[-5:5:70j,-5:5:70j]
z=peaks(x,y)
mesh(x,y,z)
colorbar()
show()
```
### surf:使用以2D数组提供的规则间隔的高程数据绘制表面
1.  功能标签：
surf(s, ...)
surf(x, y, s, ...)
surf(x, y, f, ...)
2.  例子：
```{python}
import numpy
from mayavi.mlab import *

def test_surf():
    """Test surf on regularly spaced co-ordinates like MayaVi."""
    def f(x, y):
        sin, cos = np.sin, np.cos
        return sin(x + y) + sin(2 * x - y) + cos(3 * x + 4 * y)

    x, y = np.mgrid[-7.:7.05:0.1, -5.:5.05:0.05]
    s = surf(x, y, f)
    #cs = contour_surf(x, y, f, contour_z=0)
    return s
 ```
```{python}
mlab.clf()
x,y=np.mgrid[-10:10:100j,-10:10:100j]
r=np.sqrt(x**2+y**2)
z=np.sin(r)/r
mlab.surf(z,warp_scale='auto')
mlab.colorbar()
mlab.show()
```
```{python}
pk_x,pk_y=np.mgrid[-5:5:70j,-5:5:70j]
pk_z=peaks(pk_x,pk_y)
mlab.surf(pk_z,warp_scale='auto',colormap='jet')
mlab.colorbar()
mlab.show()
```
### triangle_mesh:使用由顶点的位置和连接它们的三角形定义的网格来绘制表面
1.  功能标签：
triangular_mesh(x, y, z, triangles ...)
x，y，z是给出表面顶点位置的数组。triangles是由三元组（或数组）组成的列表，列出了每个三角形中的顶点。顶点是按其在位置数组中的出现编号索引的。
2.  例子：
```{python}
import numpy as np
from mayavi.mlab import *

def test_triangular_mesh():
    """An example of a cone, ie a non-regular mesh defined by its
        triangles.
    """
    n = 8
    t = np.linspace(-np.pi, np.pi, n)
    z = np.exp(1j * t)
    x = z.real.copy()
    y = z.imag.copy()
    z = np.zeros_like(x)

    triangles = [(0, i, i + 1) for i in range(1, n)]
    x = np.r_[0, x]
    y = np.r_[0, y]
    z = np.r_[1, z]
    t = np.r_[0, t]

    return triangular_mesh(x, y, z, triangles, scalars=t)
 ```
### barchart:将垂直字形（如条形）绘制为垂直缩放，以进行直方图状绘制
1.  功能标签：
barchart(s, ...)
barchart(x, y, s, ...)
barchart(x, y, f, ...)
barchart(x, y, z, s, ...)
barchart(x, y, z, f, ...)
如果只传递一个参数，可以是一维、二维、三维的给定向量长度的数组；
如果传递三个参数(x,y,s)或(x,y,f)，x,y是对应于数组s的二维坐标，也可以是可调用函数f，该函数返回数组；
四个参数的时候(x,y,z)表示三维坐标。
2.  例子：
```{python}
import numpy as np
import mayavi.mlab as mlab

s = np.random.rand(3, 3)
mlab.barchart(s)
mlab.vectorbar()
mlab.show()
```
```{python}
import numpy as np
import mayavi.mlab as mlab
impory matplotlib.pyplot as plt

x,y = np.mgrid[-5:5:20j,-5:5:20j]
def peaks(x,y):
        return 3.0*(1.0-x)**2*exp(-(x**2) - (y+1.0)**2) - 10*(x/5.0 - x**3 - y**5) * exp(-x**2-y**2) - 1.0/3.0*exp(-(x+1.0)**2 - y**2)
s=peaks(x,y)
mlab.barchart(x,y,s)
mlab.vectorbar()
mlab.show()
```

## 3D数据

### contour3d
1.  功能标签：
contour3d(scalars, ...)
contour3d(x, y, z, scalars, ...)
scalars是3D numpy数组，用于在网络上提供数据。
2.  例子：
```{python}
import numpy as np
from mayavi.mlab import *

x, y, z = np.ogrid[-5:5:64j, -5:5:64j, -5:5:64j]
scalars = x * x * 0.5 + y * y + z * z * 2.0
contour3d(scalars, contours=4, transparent=True)
colorbar()
show()

x, y, z = np.ogrid[-10:10:20j, -10:10:20j, -10:10:20j]
s = np.sin(x*y*z)/(x*y*z)
contour3d(s)
show()
```
### flow:跟随矢量场的流创建粒子的轨迹
1.  功能标签：
flow（u，v，w，...）
flow（x，y，z，u，v，w，...）
flow（x，y，z，f，...）
如果仅传递u，v和w三个数组，则它们必须是3D数组，并且箭头的位置假定为（u，v，w）数组中相应点的索引。
如果传递了6个数组（x，y，z，u，v，w），则前三个数组给出箭头的位置，最后三个数组给出箭头,x，y和z数组是由numpy.mgrid生成的。
如果传递了4个位置参数（x，y，z，f），则最后一个参数必须是可调用的f，它在给定位置（x，y，z）的情况下返回向量分量（u，v，w）。
2.  例子：
```{python}
import numpy as np
from mayavi.mlab import *

def test_flow():
    x, y, z = np.mgrid[-4:4:40j, -4:4:40j, 0:4:20j]
    r = np.sqrt(x ** 2 + y ** 2 + z ** 2 + 0.1)
    u = y * np.sin(r) / r
    v = -x * np.sin(r) / r
    w = np.ones_like(z)*0.05
    obj = flow(u, v, w)
    return obj
```
### quiver3d:在提供的位置指示矢量的方向图示字形（如箭头）
1.  功能标签：
quiver3d（u，v，w，...）
quiver3d（x，y，z，u，v，w，...）
quiver3d（x，y，z，f，...）
2.  例子：
```{python}
import numpy
from mayavi.mlab import *

x, y, z = np.mgrid[-0:3:0.6, -0:3:0.6, -0:3:0.6]
r = np.sqrt(x ** 2 + y ** 2 + z ** 4)
u = y * np.sin(r) / (r + 0.001)
v = -x * np.sin(r) / (r + 0.001)
w = np.zeros_like(r)
quiver3d(x, y, z, u, v, w, line_width=3, scale_factor=1)
colorbar()
show()
```
### volume_slice:绘制一个交互式图像平面
1.  功能标签：
volume_slice(scalars, ...)
volume_slice(x, y, z, scalars, ...)
scalars是3D numpy数组，用于在网格上提供数据。
2.  例子：
```{python}
import numpy as np
from mayavi.mlab import *

def test_volume_slice():
    x, y, z = np.ogrid[-5:5:64j, -5:5:64j, -5:5:64j]

    scalars = x * x * 0.5 + y * y + z * z * 2.0

    obj = volume_slice(scalars, plane_orientation='x_axes')
    return obj
 ```

# 改变图形外观

### 改变颜色
1.  colormap定义的颜色也叫LUT：look up table。
2.  常见的colormap：accent flag hot pubu set2 cool等
### 图像控制函数
1.  清除当前图形:clf(figure=None)
2.  关闭图形窗口：close(scene=None,all=False)
3.  重新绘制当前图形：draw(figure=None)
4.  创建一个新的Scene或访问一个存在的Scene：figure(figure=None,bgcolor=None,fgcolor=None,engine=None,size=(400,350))
5.  检索当前图形：gcf(engine=None)
6.  储存当前的前景：savefig(filename, size=None, figure=None,
    magnification='auto', **kwargs) 输出格式由文件的扩展名推断出来，可能是
    png,jpg,bmp,tiff,ps,eps等。
7.  屏幕截图，返回当前图形像素图作为数组：screenshot(figure=None, mode='rgb',
    antialiased=False)
```{python}
from mayavi import mlab
mlab.test_plot3d()
arr = mlab.screenshot()
import pylab as pl
pl.imshow(arr)
pl.axis('off')
pl.show()
```
### 图像装饰函数
1.  为给定对象的颜色映射添加颜色条：colorbar    (object=None, title=None,
orientation=None, nb_labels=None, nb_colors=None, label_fmt=None)
2.  为给定对象的标量颜色映射添加颜色条：scalarbar
3.  为给定对象的矢量颜色映射添加一个颜色条：vectorbar
4.  创建一组轴（如果尚未创建），并添加x轴的标签:xlabel(text,object=None)
5.  创建一组轴（如果尚未创建），并添加y轴的标签:ylabel
6.  创建一组轴（如果尚未创建），并添加z轴的标签:zlabel  
### 相机控制函数
1.  移动相机和焦点：move(forward = None,right = None,up = None)
2.  围绕与当前视图的“右”方向相对应的轴旋转相机:pitch(degrees)
3.  设置/获取相机沿“向前”轴旋转一定角度：roll(roll=None, figure=None)
4.  设置/获取当前视图中相机的视点：view(azimuth=None, elevation=None,
distance=None, focalpoint=None, roll=None, reset_roll=True, figure=None)
5.  围绕与当前视图的“向上”方向对应的轴旋转相机:yaw(degrees)
```{python}
f=mlab.gcf()
camera=f.scene.camera
camera.yaw(45)
```
### 其他控制函数
1.  动画控制函数：animate(unc=None, delay=500, ui=True,   support_movie=True)
2.  为当前物体设置坐标轴：axes(*args, **kwargs)
3.  为当前物体建立外轮廓：outline(*args, **kwargs)
4.  与当前图像开始交互：show(func=None, stop=False)
5.  显示有关mayavi管道的对话框,可以以图形方式编辑场景中不同对象的属性：
show_pipeline(self，engine = None，rich_view = True)
6.  为图像添加文本：text(*args,**kwargs)
7.  为绘制图像添加标题：title(*args,**kwargs)

# mlab管线控制函数
1.  通过将Mayavi中的数据加载到Sources对象中，然后通过Filters转换数据，并使用Modules将其可视化，从而创建Mayavi中的可视化。
2.  该模块可在mlab： mlab.pipeline中访问，也可以从mayavi.tools.pipeline导入。
```{python}
import numpy as np
from mayavi import mlab
a=np.random.random((4,4))
mlab.surf(a)
mlab.show_pipeline()
```
## Data sources数据源
### 函数说明
1.  未连接的源
    1.  创建分散的标量数据:mlab.pipeline.scalar_scatter(*args,**kwargs)
    2.  创建分散的矢量数据:mlab.pipeline.vector_scatter(*args,**kwargs)
2.  隐式连接源
    1.  从2D array创建结构化2D数据：mlab.pipeline.array2d_source(*args,**kwargs)
    2.  创建标量字段数据：mlab.pipeline.scalar_field(*args,**kwargs)
    3.  创建矢量字段数据：mlab.pipeline.vector_field(*args,**kwargs)
3.  显式连接的源
    1.  通过指定点和三角形连通性来创建2D网格:mlab.pipeline.triangular_mesh_source (x,y,z,triangles,**kwargs)
    2.  创建线数据：mlab.pipeline.line_source(*args,**kwargs)
    3.  创建2D网格数据：mlab.pipeline.grid_source (x,y,z,**kwargs)
4.  其他
    1.  创建一个VTK图像数据源：mlab.pipeline.builtin_image()
    2.  创建一个VTK多边形数据源：mlab.pipeline.builtin_surface()
    3.  打开一个数据文件：mlab.pipeline.open(filename,Figure = None)

## Filters用来数据变换
### 函数说明
1.  对输入数据集计算等值面：contour
2.  对数据进行切面计算，可以交互的更改和移动切面：cut_plane
3.  执行二维delaunay三角化：delaunay2D
4.  执行三维delaunay三角化：delaunay3D
5.  对输入数据进行采样：mask_points
6.  取一定阈值范围内的数据：threshold
7.  对输入数据执行线性变换：transform_data
8.  将线转成管线数据：tube

## Modules用来实现可视
### 函数说明
1.  对输入点绘制不同类型的符号，符号的颜色和方向由该点的标量和矢量数据决定：
glyph
2.  对输入的体数据绘制其等值面：iso_surface
3.  对输入的标量数据绘制特定位置的切平面：scalar_cut_plane
4.  对输入的矢量数据绘制特定位置的切平面：vector_cut_plane
5.  对数据（VTK dataset,mayavi sources）建立外表面：surface
6.  对标量场数据进行体绘制：volume
```{python}
import numpy as np
x, y, z = np.ogrid[-10:10:20j, -10:10:20j, -10:10:20j]
s = np.sin(x*y*z)/(x*y*z)

from mayavi import mlab
from mayavi.tools import pipeline
src = mlab.pipeline.scalar_field(s)
mlab.pipeline.iso_surface(src, contours=[s.min()+0.1*s.ptp(), ], opacity=0.1)
mlab.pipeline.iso_surface(src, contours=[s.max()-0.1*s.ptp(), ])
mlab.pipeline.image_plane_widget(src,
                            plane_orientation='z_axes',
                            slice_index=10)
mlab.show()
```

